臺灣臺中地方法院刑事判決　　　　　　　96年度易字第3152號
公　訴　人　臺灣臺中地方法院檢察署檢察官
被　　　告　甲○○
　　　　　　　　　　（現另案羈押在臺灣臺中看守所）
　　　　　　丙○○
　　　　　　　　　　（羈押在臺灣臺中看守所）
上列被告因竊盜案件，經檢察官提起公訴（96年度偵字第12030
、12597號），本院判決如下：
    主    文
甲○○共同攜帶兇器竊盜未遂，累犯，處有期徒刑伍月，如易科
罰金，以新臺幣貳仟元折算壹日。扣案之活動扳手壹支沒收。
丙○○共同攜帶兇器竊盜未遂，累犯，處有期徒刑伍月；扣案之
活動扳手壹支沒收。又竊盜，累犯，處有期徒刑伍月。應執行有
期徒刑玖月；扣案之活動扳手壹支沒收。
    犯罪事實
一、甲○○前於民國九十四年間因公共危險案件，經本院判處有
    期徒刑四月確定，入監執行後，於九十五年八月二十日縮刑
    期滿執行完畢。丙○○則於九十五年間因竊盜、偽造文書罪
    ，經本院分別判處有期徒刑三月、三月，並定其應執行刑為
    有期徒刑四月確定，入監執行後，於九十五年十月六日縮刑
    期滿執行完畢。
二、甲○○於九十六年五月九日攜帶其所有客觀上足以傷害人之
    生命、身體而可供作兇器使用之活動扳手一支，騎乘未懸掛
    車牌之重型機車搭載丙○○，於是日十四時許行經臺中縣神
    岡鄉○○路十四號之一旁之土地公廟時，二人見四下無人，
    竟共同基於意圖為自己不法所有之犯意聯絡，由丙○○在門
    外把風，甲○○則持該支活動扳手進入廟內，拆卸丁○○所
    有之白鐵門一扇，欲竊取之，惟甲○○正欲搬運卸下之白鐵
    門時，適為巡邏員警陳慶吉當場發現逮捕，以致未能得逞，
    警方並在現場扣得上開活動扳手一支。
三、丙○○另意圖為自己不法之所有，於九十六年五月十六日十
    五時三十分許，在臺中縣清水鎮○○路新興巷一九二號六祖
    禪寺內，徒手竊取戊○○所有之白鐵門一面，得手後，於同
    年五月十六日十八時三十分許，委託不知情之友人郭仁華載
    運至臺中縣沙鹿鎮鎮○路○段五一九號旁之宏展資源回收場
    欲變賣時，為警當場查獲，進而查悉上情。
    理　　由
一、
（一）上揭犯罪事實二部分，業據被告甲○○、丙○○於本院準
      備程序及審理時均為認罪之陳述，核與證人丁○○、陳慶
      吉於偵查中證述之情節相符，並有臺中縣警察局豐原分局
      搜索扣押筆錄暨扣押物品目錄表、贓物認領保管單、照片
      、現場圖附卷可稽，及扣案之活動扳手一支可資佐憑，足
      見被告二人之此部分自白，係與事實相符，堪予採信。
（二）上揭犯罪事實三部分，業據被告丙○○於警詢、偵查中均
      坦承不諱，復於本院準備程序及審理時均為認罪之陳述，
      核與被害人戊○○、證人郭仁華分別於警詢時證述之情節
      相符，並有臺中縣警察局清水分局扣押筆錄暨扣押物品目
      錄表、刑案現場測繪圖、照片、贓物認領保管單附卷可稽
      ，足見被告丙○○此部分自白，係與事實相符，堪予採信
      。
（三）綜上所陳，被告甲○○、丙○○共犯上揭犯罪事實二所載
      竊行，被告丙○○另犯上揭犯罪事實三所載竊行，均事證
      明確，洵堪認定。
二、查扣案之活動扳手一支係鐵器，質地堅硬，有該活動手反扣
    案可憑，如用以施暴、脅迫、抵抗，依一般社會觀念，皆足
    使人之生命、身體受有危害，自堪認為兇器。核被告甲○○
    所為，係犯刑法第三百二十一條第二項、第一項第三款之攜
    帶兇器竊盜未遂罪；被告丙○○就上揭犯罪事實二部分，係
    犯刑法第三百二十一條第二項、第一項第三款之攜帶兇器竊
    盜未遂罪，另就上揭犯罪事實三部分，則係犯刑法第三百二
    十條第一項之普通竊盜罪。被告二人就上揭犯罪事實二之犯
    行，有犯意之聯絡及行為之分擔，皆為共同正犯。被告甲○○於九十四年間因公共危險案件，經本院判處有期徒刑四月
    確定，入監執行後，於九十五年八月二十日縮刑期滿執行完
    畢；被告丙○○則於九十五年間因竊盜、偽造文書罪，經本
    院分別判處有期徒刑三月、三月，並定其應執行刑為有期徒
    刑四月確定，入監執行後，於九十五年十月六日縮刑期滿執
    行完畢，有臺灣高等法院被告前案紀錄表可按，渠等均受有
    期徒刑之執行完畢，五年以內故意再犯本件有期徒刑以上之
    罪，均為累犯，皆應依法加重其刑。被告二人就竊取被害人
    丁○○之白鐵門部分，已著手於犯罪行為之實施，而未至得
    財之結果，均為未遂犯，皆應依刑法第二十五條第二項規定
    ，減輕其刑，並均先加後減之。爰審酌被告二人均有多項前
    科紀錄，素行均不佳，有該二人之前科紀錄可按，其等為圖
    私利，共同攜帶扣案之活動扳手竊取被害人丁○○之白鐵門
    ，雖然未能得逞，但手段具有危險性，被告丙○○另徒手竊
    取被害人戊○○之白鐵門，手段尚稱平和，被害人丁○○、
    戊○○均已取回被竊財物，被告二人所生損害及所得利益非
    大，再考之被告二人之智識、生活情狀，暨渠等於本院審理
    時終能坦認犯行等一切情狀，分別量處如主文所示之刑，並
    就被告甲○○部分諭知易科罰金之折算標準，另就被告丙○○部分定其應執行之刑。扣案之活動扳手一支，係被告甲○○所有並供違反上揭犯罪事實二竊行所用之物，業據被告二
    人供明在卷，爰依刑法第三十八條第一項第二款規定，在被
    告二人該犯行所宣告刑項下，諭知沒收。
據上論斷，依刑事訴訟法第二百九十九條第一項前段，刑法第二
十八條、第三百二十一條第一項第三款、第二項、第三百二十條
第一項、第二十五條第二項、第四十七條第一項、第四十一條第
一項前段、第五十一條第五款，判決如主文。
本案經檢察官乙○○到庭執行職務
中　　華　　民　　國　　96　　年　　7 　　月　　31　　日
                  刑事第十一庭  法　官　莊嘉蕙
以上正證明與原本無異。
如不服本判決，應於送達後十日內向本院提出上訴狀（須附繕本
），上訴於臺灣高等法院臺中分院。
                                書記官　魏愛玲
中　　華　　民　　國　　96　　年　　7 　　月　　31　　日
附錄論罪科刑法條
中華民國刑法第321條
犯竊盜罪而有左列情形之一者，處六月以上、五年以下有期徒刑
：
一　於夜間侵入住宅或有人居住之建築物、船艦或隱匿其內而犯
　　之者。
二　毀越門扇、牆垣或其他安全設備而犯之者。
三　攜帶兇器而犯之者。
四　結夥三人以上而犯之者。
五　乘火災、水災或其他災害之際而犯之者。
六　在車站或埠頭而犯之者。
前項之未遂犯罰之。
中華民國刑法第320條第1項
意圖為自己或第三人不法之所有，而竊取他人之動產者，為竊盜
罪，處五年以下有期徒刑、拘役或五百元以下罰金。
